【裁判字號】    89,中簡上,121
【裁判日期】    890706
【裁判案由】    違反就業服務法
【裁判全文】
臺灣臺中地方法院刑事判決                      八十九年度中簡上字第一二一號
    上  訴  人  沿泉貿易有限公司
    即  被  告          設台中.
    代  表  人  甲○○
右上訴人即被告因違反就業服務法案件，不服本院台中簡易庭中華民國八十九年三月
二十四日八十九年度中簡字第五０二號第一審簡易判決（聲請簡易處刑案號：八十九
年度偵字第二七七五號）提起上訴，本院管轄之合議庭為第二審判決如左：
    主  文
上訴駁回。
    事  實
一、沿泉貿易有限公司（以下簡稱沿泉公司）址設台中市○○區○○路二段三二之二
    ０號十二樓之八，營業場所在台中縣烏日鄉○○村○鄰○○路○段厝仔巷一０五
    號，其負責人甲○○因執行公司業務之需要，明知未經申請行政院勞工委員會（
    以下簡稱勞委會）許可，不得僱用外國籍勞工，竟仍自民國（下同）八十八年四
    月八日起至同年五月十七日止，以每日新台幣（下同）五百元之代價，聘僱由他
    人申請許可聘僱而擅自逃逸之菲律賓國籍男子ＭＯＲＥＮＯ  ＭＡＲＩＯ  ＲＥ
    ＹＥＳ（下稱ＭＯＲＥＮＯ）一名，在沿泉公司上址之營業場所，從事豆、麥類
    之包裝等工作。嗣於八十八年五月三十一日十六時三十分許，該菲律賓國籍男子
    前往警局陳報其為列管逃逸外國籍勞工時，始供述上情，而查獲沿泉公司。
二、案經臺灣臺中地方法院檢察署檢察官自動檢舉偵查起訴。
    理  由
一、訊據上訴人即被告沿泉公司之代表人甲○○固不諱於右揭時地未經勞委會申請許
    可而私擅聘僱上開菲籍勞工乙名等情，惟矢口否認有違反就業服務法之犯行，並
    辯稱：伊僱用時原不知ＭＯＲＥＮＯ係非法外籍勞工，知悉後便於八十八年五月
    十七日勸諭其自首，並要求其離開；伊不知僱用外國人係屬違法云云。惟查，上
    訴人右揭犯行，業據上訴人之代表人於警訊供稱：伊於八十八年五月初時，才知
    道該名外勞是非法逃逸外勞，直到同月十八日我堅持請他離開時，他才走的，因
    工廠請不到人手幫忙，不得已才僱用該名外勞等語供承不諱，核與菲律賓國籍男
    子ＭＯＲＥＮＯ  ＭＡＲＩＯ  ＲＥＹＥＳ於警訊時陳述情節相符，並有護照、
    居留外僑作業外勞詳細資料、經濟部公司執照及營利事業登記證影本。查甲○○
    係上訴人公司之負責人，業據其於警訊、偵查及本院供明在卷，並有經濟部公司
    執照影本附卷足憑，其犯行已堪認定。核上訴人所為，係違反就業服務法第五十
    三條第一項第三款之規定，其聘僱人數為一人，請依同法第五十八條第二項之規
    定科以罰金之刑，本案經本院審理結果，認第一審判決之認事用法及量刑均無不
    當，應予維持。上訴人之代表人上訴理由雖執前詞，惟就業服務法就外國人之聘
    僱與管理及違反規定之罰則，均定有明文，而上訴人之代表人則不得因不知法律
    而免除刑事責任，刑法第十六條前段亦定有明文；又查，僱用外籍勞工須經申請
    許可，倘未經合法申請即予僱用係屬違法，仍公眾週知之事實，再參以上訴人所
    僱用之菲籍外國人，其口音、相貌均與本國人不同，上訴人亦知其係外國人，並
    提供住宿，又未為該菲藉勞工辦理相關勞保申請，顯見上訴人之代表人明知知僱
    用非法外籍勞工係屬違法甚明，其上訴意旨顯非可採，原審認定本件之事實即無
    違誤，又量刑應甚妥適，上訴人猶執前詞，為無理由，應予駁回。
據上論斷，應依刑事訴訟法第四百五十五條之一第三項、第三百六十八條、第三百七
十三條，判決如主文。
本案經檢察官王全中到庭執行職務
中      華      民      國    八十九    年      七      月      六      日
                                    臺灣臺中地方法院刑事第一庭
                                      審判長法  官  陳  繼  先
                                            法  官  張  升  星
                                            法  官  黃  家  慧
右正本證明與原本無異。
不得上訴。
                                            書記官
中      華      民      國    八十九    年      七      月      六      日


司法院資訊處製作；財團法人民間司法改革基金會備份。
